【裁判字號】    97,交上訴,49
【裁判日期】    970704
【裁判案由】    業務過失致死
【裁判全文】
臺灣高等法院高雄分院刑事判決        97年度交上訴字第49號
上  訴  人  臺灣高雄地方法院檢察署檢察官
上  訴  人
即  被  告  乙○○
上列上訴人因被告業務過失致死案件，不服臺灣高雄地方法院96
年度交訴字第223 號中華民國97年3 月31日第一審判決（起訴案
號：臺灣高雄地方法院檢察署96年度偵字第8557號），提起上訴
，本院判決如下：
    主  文
原判決撤銷。
乙○○犯業務過失致死罪，處有期徒刑壹年，減為有期徒刑陸月
，如易科罰金，以新臺幣壹仟元折算壹日 。
    事  實
一、乙○○考領有職業大客車之駕駛執照，係鳳一通運股份有限
    公司之司機，平日以駕駛砂石車為業，為從事駕駛業務之人
    ，其於民國96年2 月6 日上午10時59分許，駕駛車牌號碼WG
    -665號自用大貨車，沿高雄縣岡山鎮○○○路由東往西方向
    行駛，行經該路與中山南路口時右轉，繼續往北方向行駛，
    本應注意車前狀況並隨時採取必要之安全措施，而依當時天
    候晴、日間自然光線、柏油道路乾燥無缺陷、無障礙物、視
    距良好，依其智識、能力並無不能注意之情事，竟疏未注意
    適有尚明堂騎乘腳踏車，沿中山南路由南往北方向在其左前
    方行駛，乙○○所駕駛之大貨車左前車頭因而擦撞尚明堂所
    騎乘之腳踏車，致尚朋堂人車倒地，受有右背部連續性瘀血
    傷、右膝腫脹之瘀血、腹部腫脹等傷害，經送醫急救，仍於
    同日下午1 時5 分許，因傷重不治死亡。乙○○於肇事後，
    立刻請路人打電話叫救護車並報警，於有偵查犯罪職權之機
    關或公務員發覺前，主動向據報到場處理之高雄縣政府警察
    局岡山分局交通組警員坦承肇事，並接受裁判。
二、案經尚明堂之子甲○○訴由高雄縣政府警察局岡山分局報告
    臺灣高雄地方法院檢察署檢察官偵查起訴。
    理  由
一、上開事實，業據被告乙○○於本院審理時坦認不諱，復有道
    路交通事故調查報告表(一)、(二)、道路交通事故現場圖、現場
    照片12張等附卷可稽。又被害人尚明堂確因本件交通事故緊
    急送醫後不治死亡，亦經臺灣高雄地方法院檢察署檢察官督
    同法醫師相驗無訛，有相驗屍體證明書在卷足憑。被告於警
    詢中雖供稱：被害人尚明堂騎腳踏車沿中山南路由北往南方
    向行駛云云，惟被告於本院業已供承：因為我的車子高，我
    沒有看到被害人，才會發生車禍等語，則被告前開警詢中之
    供詞即有可疑。參以本件肇事地點係位於中山南路南向北車
    道與大德三路東向西車道之交岔路口，在無任何證據證明被
    害人尚明堂係逆向行駛之情況下，衡諸常情，被害人尚明堂
    應係沿中山南路由南往北方向行駛，方符情理，被害人尚明
    堂之子甲○○於偵查及本院亦均陳稱：有目擊者說我父親是
    由南往北行駛等語，因此，被害人尚明堂於肇事當時係沿中
    山南路由南往北方向行駛，應可認定。按汽車行駛時，駕駛
    人應注意車前狀況並隨時採取必要之安全措施，道路交通安
    全規則第94條第3 項定有明文。被告既以駕駛砂石車為業，
    其對於上開規定自應知之甚詳，又本件車禍當時天候晴、日
    間自然光線、柏油道路乾燥無缺陷、無障礙物、視距良好，
    有上述道路交通事故調查報告表(一)可證，被告並無不能注意
    之情事，竟疏未注意被害人尚明堂騎乘腳踏車在其左前方，
    因而肇事致被害人尚明堂死亡，被告就本件車禍之發生顯有
    過失甚明。且被告之過失行為與被害人尚明堂之死亡結果間
    ，具有相當因果關係，被告自應負過失責任。本件事證明確
    ，被告犯行堪以認定。
二、被告係鳳一通運股份有限公司之司機，平日以駕駛砂石車為
    業，業據其供承在卷。被告執行業務駕駛車輛因過失致被害
    人尚明堂死亡，核其所為，係犯刑法第276 條第2 項之業務
    過失致人於死罪。被告於肇事後未被有偵查犯罪職權之機關
    或公務員發覺前，即主動向據報到場處理之高雄縣政府警察
    局岡山分局交通組警員坦承肇事，有高雄縣政府警察局岡山
    分局交通事故肇事人自首紀錄表附卷可參，被告對於未被發
    覺之罪自首而接受裁判，符合自首之規定，爰依刑法第62條
    前段規定減輕其刑。
三、被告犯罪事證明確，原審據以論處被告罪刑，固非無見。惟
    查：原判決認定被害人尚明堂係沿中山南路由北往南方向行
    駛，尚有未洽。被告上訴意旨指摘原判決量刑過重，檢察官
    上訴意旨指摘原判決量刑過輕，雖均無理由，惟原判決暨有
    前開可議之處，自應由本院撤銷改判。爰審酌被告駕駛車輛
    ，造成被害人尚明堂死亡，犯罪情節非輕，惟念其犯後坦承
    犯行，且於本院審理中與被害人家屬達成和解，有和解筆錄
    可憑，被告犯後態度良好等一切情狀，量處如主文第2 項所
    示之刑，以資警惕。又被告本件犯罪時間係在96年4 月24日
    以前，符合中華民國96年罪犯減刑條例第2 條第1 項第3 款
    規定，應減其宣告刑2 分之1 及諭知易科罰金之折算標準。
    。另被告係於上開減刑條例96 年7月16日施行後，始經原審
    法院以97年2 月25日96年雄院隆刑來緝字第216 號通緝書通
    緝，並於97年2 月27日緝獲在案，有高雄縣政府警察局鳳山
    分局通緝偵查卷宗在卷可憑，並無上開減刑條例第5 條不得
    減刑之適用，附此敘明。
據上論結，應依刑事訴訟法第369 條第1 項前段、第364 條、第
299 條第1 項前段，刑法第276 條第2 項、第62條前段、第41條
第1 項前段，刑法施行法第1 條之1 ，中華民國96年罪犯減刑條
例第2 條第1 項第3款 、第7 條、第9 條，判決如主文。
本案經檢察官陳建年到庭執行職務。
中    華    民    國    97    年    7     月    4     日
                  刑事第九庭    審判長法  官  莊秋桃
                                      法  官  裕斗
                                      法  官  范惠瑩
以上正本證明與原本無異。
如不服本判決應於收受本判決後10日內向本院提出上訴書狀，其
未敘述上訴理由者，並得於提起上訴後10日內向本院補提理由書
狀（均須按他造當事人之人數附繕本）「切勿逕送上級法院」。
中    華    民    國    97    年    7     月    4     日
                                      書記官  吳華榮
附錄本件判決論罪科刑法條：
中華民國刑法第276 條第2項（過失致死罪）
從事業務之人，因業務上之過失犯前項之罪者，處 5 年以下有期
徒刑或拘役，得併科 3 千元以下罰金。


司法院資訊處製作；財團法人民間司法改革基金會備份。
